臺灣高等法院交通事件裁定　　　　　　　　　　九十三年度交抗字第七五０號
　　抗告人即
　　異 議 人　甲○○
右抗告人因違反道路交通管理處罰條例案件，不服臺灣臺北地方法院中華民國九十三
年九月七日九十三年度交聲字第八七０號裁定（原處分字號：臺北市交通事件裁決所
九十三年八月二十日北市裁三字第裁二二—ＡＴ0000000號號），提起抗告，
本院裁定如左：
    主  文
抗告駁回。
    理  由
一、本案原審裁定以：異議人即受處分人甲○○所有車牌號碼為三Ａ—三九三九號之
    自用小客車，於九十三年六月二十八日上午九時四十四分許，為一姓名年籍不詳
    之人所駕駛行經臺北市○○路○段三一○巷處，該汽車駕駛人未依規定繫妥安全
    帶，而為臺北市政府警察局警員陳立偉發現並以照相器材拍攝照片後，以異議人
    即汽車所有人違反道路交通管理處罰條例第三十一條第一項之規定開立北市警交
    大字第ＡＴ0000000號舉發通知單，並指定異議人應於九十三年八月五日
    前往原處分機關即臺北市交通事件裁決所聽候裁決或繳納罰鍰，經異議人於九十
    三年七月二十六日具狀向臺北市政府警察局交通警察大隊提出申訴（收文日期為
    九十三年七月二十七日）。惟受處分人並未於上述應到案日期之前到案向處罰機
    關告知違規駕駛人姓名、
    八十五條第三項規定處罰汽車所有人，以違反道路交通管理事件統一裁罰標準及
    處理細則第二十四條規定裁處道路交通管理處罰條例第三十一條第一項之規定裁
    處新臺幣一千五百元之罰鍰。
二、抗告意旨略以：對於逕行舉發違反道路交通管理事件，雖有汽車所有人得於通知
    單之應到案日期前告知違規駕駛人姓名、
    所附照片不清晰，缺少駕駛人臉部，安全帶部分肉眼無從辨別，難以期待汽車所
    有人對於駕駛人提報駕駛人姓名，此即不能歸責汽車所有人之事由。又觀之照片
    所示，當時並無其他車輛在旁，即使該汽車駕駛人未依規定繫妥安全帶，亦無立
    即危險，或安全上之顧慮。況且員警可以當場攔截舉發，而不攔截，更不能歸責
    汽車所有人等語。
三、經查：據警員所拍攝之採證照片及放大之照片各一張，駕駛車牌號碼為三Ａ—三
    九三九號之汽車駕駛人僅將安全帶勾在左手處，並未將安全帶由左上朝右下之方
    向繫妥，而上開汽車業已筆直行駛在道路上，並非處於剛啟動之程度，且若汽車
    駕駛人僅將安全帶勾在左手處，於交通事故發生時，安全帶亦難發揮其實質保護
    汽車駕駛人人身安全之效用，是尚難認定該汽車駕駛人之行為與規定相符。本件
    違規之小客車，既登記為抗告人所有，則抗告人於接受舉發違反道路交通管理事
    件通知單後，自當依舉發通知單所示之到案日期，向處罰機關告知違規駕駛人身
    分，衡以抗告人並不否認未於指定到案日期前告知違規駕駛人姓名、
    編號及住址，則處罰機關自無從得知受處分人與駕駛人間關係，亦無從獲悉違規
    駕駛人係何人，此乃可歸責於車輛所有人者，原處分機關逕以汽車所有人即抗告
    人為裁罰對象，於法即無不合。原審裁定並無任何違誤，量罰亦甚妥適，應予維
    持，異議為無理由，予以駁回。
據上論結，應依道路交通管理處罰條例第八十九條，刑事訴訟法第四百十二條，裁定
如主文。
中　　　華　　　民　　　國　　九十三　　年　　　十　　　月　　 二十 　　日
                              臺灣高等法院交通法庭
                                  審判長法  官  陳  祐  治
                                        法  官  陳  晴  教
                                        法  官  王  炳  梁
右正本證明與原本無異。
不得再抗告。
                                        書記官  潘　大　鵬
中　　　華　　　民　　　國　　九十三　　年　　　十　　　月　　 二十 　　日
